【裁判字號】    89,再,2
【裁判日期】    891107
【裁判案由】    損害賠償
【裁判全文】
臺灣嘉義地方法院民事裁定  八十九年度再字第二號
    再審原告    甲○○○○○○.
    再審被告    乙○○
    法定代理人  黃  元
右當事人間請求損害賠償事件，再審原告對於本院民國八十九年七月十四日第一審確
定判決（本院八十九年度訴字第四八六號）提起再審之訴，本院裁定如左：
    主    文
再審原告之訴駁回。
再審訴訟費用由再審原告負擔。
    理    由
一、再審原告提起本件再審之訴主張：本院八十九年度訴字第四八六號損害賠償事件
    確定判決，所核算再審被告所受之傷害，係屬勞工保險殘廢給付標準第一百零二
    項一手拇指喪失機能之傷害，屬第十一級殘廢等級，給付標準為一百六十日，依
    殘廢等級第一級給付標準為一千二百日，則第十一等級之殘廢程度應為一千二百
    分之一百六十即為零點一三三，其減少勞動能力之程度應為百分之一三點三三，
    原審竟依百分之三八點四五核算，顯有判決適用法規之錯誤，符合再審之理由，
    且再審原告之會計確曾於民國八十九年一月十一日為被告投保勞工保險，有勞工
    保險卡可稽，既在事故發生當天以為再審被告投保，關於醫藥費用及勞保殘廢給
    付之損失，再審被告自可向勞保局請求給付，無由再審原告負責之理，再審原告
    於原審審理中，因不知已為再審被告投保，至未引為攻擊防禦方法，原審亦未加
    以斟酌，致為不利再審原告之判決，原告近日內始知悉有此已存在，而為原審未
    斟酌之證物，自悉後尚未逾三十日之期間，符合再審理由，爰依法提起本件再審
    之訴云云。
二、按再審之訴，應於三十日之不變期間內提起；前項期間，自判決確定時起算，但
    再審之理由知悉在後者，自知悉時起算。民事訴訟法第五百條第一項、第二項定
    有明文；次按提起再審之訴，應表明再審理由及關於再審理由並遵守不變期間之
    證據。同法第五百零一條第一項第四款亦著有明文，此為必須具備之程式，且此
    程式之欠缺性質上屬無庸命補正之事項。最高法院六十年台抗字第五三八號判例
    意旨可資參照。
三、經查：本院於八十九年七月十四日所為八十九年度訴字第四八六號判決，係於同
    年七月二十日送達再審原告收受，此業據本院調閱該案卷證查明無訛，再審原告
    遲至同年九月二十六日始提起本件再審之訴，顯已逾提起再審之訴之三十日不變
    期間，就此，再審原告雖又主張最近始發現再審原告曾在事故當天即八十九年一
    月十日為再審被告投保勞工保險，有勞工保險卡之證據，足認再審被告應向勞工
    保險局請求給付等語，但既未表明就該再審理由，遵守不變期間之證據，依法即
    難認其再審之訴為合法，且依上說明，無庸命再審原告為補正，故本件再審之訴
    不合法，應予裁定駁回。
四、依民事訴訟法第五百零二條第一項、第九十五條、第七十八條裁定如主文。
中      華      民      國    八十九    年      十一    月      七      日
~B臺灣嘉義地方法院民事第二庭
~B    法  官  李文輝
右為正本係照原本作成
如對本裁定抗告須於送達後十日內向本院提出抗告狀
中      華      民      國    八十九    年      十一    月      十      日
~B    書記官  楊福源


司法院資訊處製作；財團法人民間司法改革基金會備份。
